Inventaris van het archief van het Gemeenschappelijk Administratie Kantoor (GAK), 1952-2001
Nationaal Archief, Den Haag
- Stukken van algemene aard., I
  - Oprichting en goedkeuring van de statuten (wijzigingen)., I.3
    - Stukken betreffende de statuten van (onderlinge) risico-verenigingen (ORV), aangesloten bij de CWRB: kopieën van aanvragen en koninklijke goedkeuring; tevens correspondentie en interne correspondentie hierover., 1903 febr. - 1965 mrt.; 2-61
      - Algemeene Onderlinge Omslag Risico Vereeniging 'Twenthe', 1903 apr. - 1904 nov., 2
      - Algemeen ORV Holland, 1903 feb. - 1953 nov., 3
        Vanaf 1949 Algemene ORV Nederland
      - Algemene ORV Nederland, 1903 feb. - 1947 dec, 4
      - Algemene ORV Noord-Nederland, 1903 dec. - 1935 okt., 5
      - Noord-Brabantsche Werkegevers Risico-vereniging, 1905 juli - 1953 nov., 6
      - ORV "de Zaanstreek", 1903 jan. - 1965 mrt., 7
      - ORV Binnenscheepvaart, 1903 jan. - 1965 mrt., 8
      - ORV Nederlandsche Textielnijverheid, 1909 dec. - 1957 juli, 9
      - ORV Vervoerswezen Rotterdam, 1905 feb. - 1963 okt., 10
      - ORV Vervoerswezen, 1903 apr. - 1947 feb., 11
      - ORV de Leder-industrie, 1910 nov. - 1965 mrt, 12
      - ORV uit den Bond voor Smeden-patroons in Nederland, 1904 nov. - 1965 mrt., 13
        Vanaf 1920 ORV voor Smedenpatroons, vanaf 1949 ORV voor Metaalambachten
      - ORV uit den Nederlandschen Aanemersbond, 1904 juli - 1965 mrt., 14
      - ORV uit den Nederlandschen Stucadoorspatroonbond, 1909 apr. - 1965 mrt., 15
      - ORV van Beetwortelsuikerfabrikanten, 1903 apr. - 1965 mrt, 16
      - ORV van Beurtlijnen en ORV van Sleepdienstondernemers, 1908 nov. - 1965 mrt., 17
      - ORV van Coöperatieve Zuivelfabriekanten, 1904 nov. - 1922 sept., 18
      - ORV van Electronische- en aanverwante bedrijven, 1910 aug. - 1948 dec., 19
      - ORV van Fabrikanten van Goud- en Zilverwerken, 1912 nov. - 1952 sep., 20
        Vanaf 1920 ORV voor de Goud-, Zilver en Uurwerknijverheid en - handel en aanverwante bedrijven
      - ORV van Kalkzandsteenfabrikanten, 1910 nov. - 1924 jan., 21
      - ORV van Klei-industrieelen, 1907 jan. - 1959 nov., 22
      - ORV van Machinefabrikanten, 1907 jan. - 1941 okt., 23
      - ORV van Nederlandsche Gemeenten, 1907 jan. - 1965 mrt., 24
      - ORV van Papierfabriekanten, 1918 feb. - 1947 okt., 25
      - ORV van Slagerspatroons en Vleeschwarenfabrikanten, 1903 apr. - 1965 mrt., 26
      - ORV van Transportondernemingen, 1922 okt. - 1965 mrt., 27
      - ORV van Verveners, 1918 mei - 1932 okt., 28
      - ORV van Waterschappen. Polders, Veenschappen en Veenpolders, 1909 juni - 1965 mrt., 29
        vanaf 1917 uitgebreid met andere publiekrechtelijke lichamen
      - ORV van Zoutzieders, 1915 juli - 1952 okt., 30
      - ORV van de leden der Schilderspatroonvereniging Amsterdam, 1909 okt. - 1952 juli, 31
        Vanaf 1920 ORV van Schilderspatroons
      - ORV van leden der Nederlandsche Melkhygiënische Vereniging, 1909 okt. - 1952 sept., 32
        Vanaf 1920 ORV van Melkinrichtingen en aanverwante bedrijven
      - ORV voor Aardappelmeelindustrie en aanverwante bedrijven, 1938 dec. - 1950 nov., 33
      - ORV voor Confectiefabrieken en aanverwante ondernemingen, 1909 juni - 1965 mrt., 34
      - ORV voor Havenbedrijven Amsterdam, 1946 apr. - 1959 dec, 35
      - ORV voor Hotel-, Restaurant-, Café- en aanverwante bedrijven, 1921 juli - 1965 mrt., 36
      - ORV voor Kantoren met magazijnen of pakhuizen, 1921 dec. - 1965 mrt., 37
      - ORV voor Kantoren, 1921 sept. - 1965 mrt., 38
      - ORV voor Lopensorteerderijen, Huidenzouterijen en aanverwante bedrijven, 1921 juli - 1965 mrt., 39
      - ORV voor Meubelmakers en Behangers, 1909 okt. - 1948 mrt., 40
      - ORV voor Meubeltransportondernemers en aanverwante bedrijven, 1913 juli - 1953 nov., 41
      - ORV voor Rijtuigfabrikanten, Wagenmakers en werkgevers in aanverwante bedrijven, 1913 juni - 1915 okt., 42
      - ORV voor Steenhouwerspatroons, 1909 juni - 1941 okt., 43
      - ORV voor Tabaksfabrikanten, 1907 juli - 1965 mrt., 44
        Vanaf 1920 ORV voor de Tabaksindustrie
      - ORV voor Ziekenhuizen en andere verplegingsinrichtingen, 1927 dec. - 1948 jan., 45
      - ORV voor de Cartonnage- en Papierwarenindustrie, 1949 apr. - 1965 mrt., 46
      - ORV voor de Houtbewerking en aanverwante bedrijven, 1903 mei - 1965 mrt., 47
      - ORV voor de Sigarenindustrie, 1922 jan. - 1965 mrt., 48
      - ORV voor de waschindustrie, 1913 mrt. - 1952 okt., 49
      - ORV voor den Geld- en Effectenhandel en aanverwante bedrijven, 1921 nov. - 1965 mrt, 50
      - ORV voor den Handeldrijvende Middenstand, 1921 juni - 1965 mrt., 51
      - ORV voor het Bierbrouwersbedrijf, 1913 juni - 1965 mrt., 52
        Vanaf 1948 uitgebreid met het Distilleerdersbedrijf en aanverwante bedrijven
      - ORV voor het Broodbakkersbedrijf en aanverwante bedrijven, 1907 aug. - 1965 mrt., 53
      - ORV voor het Drukkersbedrijf en aanverwante bedrijven, 1912 feb. - 1965 mrt., 54
      - ORV voor het Loodgieters- en Fittersbedrijf, 1906 feb. - 1941 okt., 55
      - ORV voor het Stalhoudersbedrijf, 1907 mrt. - 1950 okt., 56
        Vanaf 1926 ORV voor het Autoverhuurdersbedrijf, het Stalhoudersbedrijf en aanverwante bedrijven.
      - ORV voor het Zeevisschersbedrijf, 1935 juli - 1957 sept., 57
      - ORV voor het bedrijf van Stroocartonfabricage en aanverwante bedrijven, 1938 nov. - 1965 mrt., 58
        Vanaf 1949 ORV voor Papier- en Stroocartonindustrie
      - ORV voor werkgevers in het Scheepmakersbedrijf, 1915 - 1965 mrt., 59
      - Onderlinge Individueele RV, 1934 mrt. - 1963 okt., 60
      - RV voor werkgevers in de Amsterdamsche Diamantnijverheid, 1906 jan. - 1924 jan., 61
        Vanaf 1920 RV voor werkgevers in de Diamantnijverheid
    - Notulen van vergaderingen en verslagen van lezingen, waarbij de oprichting van, alsmede informatie over de TO centraal stond., 1909 jan. - 1911 feb.; 62; 1 omslag
    - Stukken betreffende de oprichting van:., 1912 nov. - 1929; 63; 1 pak
      - de Onderlinge Verzekeringsmaatschappij van de Nederlandsche gemeenten;., *
      - de Ondelinge verzekering van Glas tegen hagelschade;., *
      - Montage-risico;., *
      - de Garantiebank voor de premiebetaling ingevolge de Invaliditeitswet-1922., *
    - Stukken betreffende de oprichting van verenigingen aangesloten bij CB of het Gak., 1915 apr. - 1981 jan.; 64-73; 10 omslagen
      Bevat statuten, wijzigingen van statuten, lidmaatschapsovereenkomsten e.d.
      - Bedrijfsvereniging voor Ongevallenverzekering voor de Zuivelindustrie, 1956 dec. - 1968 dec., 64
      - Koopvaardijstichting 1946, 1946 juli - 1964 mei, 65
      - Stichting Sociaal Voorzieningsfonds voor de Zuivelindustrie, 1956 juli - 1959 dec., 66
      - Vereniging Nederlandsche Dagbladpers 1945, 1953 dec. - 1954 okt., 67
      - Vereniging Sociaal Fonds voor de Trawlvisserij Ijmuiden, 1953 sept. - 1955 dec., 68
        Ook lidmaatschaps-overeenkomsten van het Gak met de Bedrijfsvereniging voor het Bank- en Verzekeringswezen, Groothandel en vrije beroepen (1952) en met de Stichting Sociaal Fonds voor de Natwasserij en voor de Chemische wasserij- en ververij -branche (1981)
      - Vereniging Zee-Risico, 1917 apr. - 1967 juni, 69
      - Verzekerings-vereniging Gemengde Zeevaart-Onderlinge, 1915 juli - 1967 juni, 70
      - Verzekerings-vereniging Groote Vrachtvaart-Onderlinge, 1915 apr. - 1967 juni, 71
      - Verzekerings-vereniging Haringvischerij-Onderlinge, 1915 apr. - 1967 juni, 72
      - Verzekerings-vereniging Vischvaart-Onderlinge Ijmuiden, 1915 juni - 1941 apr., 73
    - Stukken betreffende het overleg tussen werkgevers- en Werknemerscentrales betreffende de oprichting van bedrijfsverenigingen voor de uitvoering van de Ziektewet., 1929 apr. - 1930 mrt.; 74-75; 2 omslagen
      - 1929 apr. - 1929 juli, 74
      - 1929 juli - 1930 mrt., 75
    - Stukken betreffende de inschrijving in en de betaling van contributie voor het handelsregister van de Kamer van Koophandel door CB en het Gak en de hierbij aangesloten organisaties., 1931 mrt. - 1972 jan.; 76-84; 9 omslagen
      - 1930 mrt. - 1931 feb., 76
      - 1931 mrt. - 1932 juni, 77
      - 1932 juli - 1940 dec., 78
      - 1941 jan. - 1944 dec., 79
      - 1945 jan. - 1947 okt., 80
      - 1947 nov. - 1949 aug., 81
      - 1949 sept. - 1952 okt., 82
      - 1952 nov. - 1957 okt., 83
      - 1958 feb. - 1972 jan., 84
    - Correspondentie van CB met de ministeries van Arbeid, Handel en Nijverheid, Sociale zaken en Justitie betreffende statutenwijzigingen. Tevens interne notities CB., 1931 okt. - 1974 sept.; 85; 1 omslag
    - Stukken betreffende de commissie Middenstands-Ziektekostenverzekering en de Onderlinge Verzekerings-Maatschappij voor middenstandsziekteverzekering "De Onze" (veelal betreffende de statuten en reglementen van genoemde verenigingen)., 1933 okt. - 1937 mrt; 86; 1 pak
    - Stukken betreffende concept-regelementen en -statuten van Bedrijfsverenigingen en afdelingskassen in verband met de Technische herziening van de ziektewet., 1934 nov. - 1935 apr.; 87; 1 omslag
    - Correspondentie van CB met diversen betreffende de oprichting van de Oorlogsrisico-bank., 1939-1940; 88; 1 pak
      Alfabetisch geordend per afzender/geadresseerde
    - Stukken betreffende de goedkeuring van statuten en wijzigingen Van statuten van het Nationaal Zeemansfonds Bevat statuten en wijzigingen van statuten., 1940 juni - 1958 okt.; 89; 1 omslag
      Hierin tevens de oprichtings-akte van de Stichting Vaderlandsch Opvoedings- en Studiefonds (1940)
    - Stukken betreffende de fusie tussen de Bedrijfsvereniging de Ziekte-Onderlinge en de Algemeene Middenstands bedrijfsvereniging (deels vertrouwelijk)., 1940 dec. - 1942 jan.; 90; 1 omslag
    - Stukken betreffende een pensioenregeling voor opvarenden der Nederlandse Koopvaardijvloot., 1946 mrt. - 1949 dec.; 91; 1 omslag
      bevat een concept- pensioenreglement (met aantekeningen) alsmede concept-statuten van het Pensioenfonds voor de zeevarenden van de Nederlandse Koopvaardijvloot
    - Stukken betreffende de oprichting van het bedrijfspensioenfonds voor de Landbouw, alsmede betreffende statutenwijzigingen., 1947 sept. - 1960 feb.; 92-93; 2 omslagen
      - 1947 sept. - 1949 feb., 92
      - 1949 feb. - 1960 feb., 93
    - Stukken betreffende de fusie tussen de vier algemene bedrijfs-verenigingen., 1949 okt. - 1949 dec.; 94; 1 omslag
    - Stukken betreffende de oprichting van de Nieuwe Algemene Bedrijfsvereniging (ontwerp-statuten e.d.)., 1949 okt. - 1949 dec.; 95; 1 omslag
    - Circulaires van de Stichting van de Arbeid aan de leden van de Organisatie-Commissie Sociale Vezekering betreffende oprichting en Erkenning van bedrijfsverenigingen voor de wachtgeld- en werkloos heidsverzekering (met bijlagen: statuten (wijzigingen), verzoeken tot erkenning e.d.)., 1949 okt. - 1951 apr.; 96; 1 pak
    - Stukken betreffende de oprichting van de Bedrijfsvereniging voor de houtindustrie en meubileringsbedrijven., 1950 feb. - 1952 juni; 97; 1 omslag
      Bevat lijsten van werkgeversaantallen in de houtindustrie en meubileringsbedrijven per district, met lonen (1949)
    - Akten van lidmaatschap van bedrijfsverenigingen, bedrijfspensioenfondsen, sociale fondsen en andere organisaties aangesloten bij het Gak i.o., het Gak en de FBV., 1950 feb. - 1967 juli; 98-99; 2 omslagen
      Geordend per aangesloten organisatie
      - 1950 feb. - 1952 juni, 98
      - 1952 juli - 1967 juli, 99
        Bevat ook correspondentie, interne notities, notulen
    - Statuten (en wijzigingen hierop) van het Gak i.o. en het Gak Stukken betreffende de statuten en de wijzigingen, alsmede De overeenkomst tussen het Gak en CB over de taakverdeling (1953)., 1950 mrt. - 1983 juli; 100; 1 omslag
      Bevat tevens de statuten van de Vereniging Sociaal Fonds Voor de Trawlvisserij IJmuiden en enkele overeenkomsten van het Gak met derden
    - Lidmaatschaps-overeenkomsten van bedrijfsverenigingen met de FBV en correspondentie hierover., 1950 sept. - 1952 nov.; 101; 1 omslag
      Geordend per bedrijfsvereniging
    - Stukken betreffende de oprichting van de Nieuwe Algemene Bedrijfsvereniging voor ziekengeld-, kinderbijslag- en wachtgeld- en Werkloosheidsverzekering (BV26)., 1950 sept. - 1953 juni; 102; 1 omslag
      Bevat ook de statuten (met wijzigingen en aanvullingen) van de BV26
    - Stukken betreffende de wederoprichting van de Onderlinge Risico-Vereniging voor Ziekenhuizen en andere verplegingsinrichtingen., 1951 dec. - 1954 nov.; 103; 1 omslag
    - Correspondentie van diverse bedrijfsverenigingen (later ook van het Gak met diversen betreffende de toezending van statuten en reglementen van bedrijfsverenigingen, bedrijfspensioenfondsen e.d., 1951 - 1980 sept.; 104-105; 2 omslagen
      - 1951 - 1966 juni, 104
      - 1967 jan. - 1980 sept., 105
    - Samenvattingen van besprekingen inzake de model-statuten van de van de bedrijfsverenigingen ingevolge de organsatiewet., 1952 okt. - 1952 dec.; 106; 1 omslag
    - Akten van overdracht van rechten en verplichtingen tussen bedrijfsverenigingen en correspondentie hierover met het Gak., 1955-1956.; 107; 1 omslag
    - Akten van overdracht van rechten en verplichtingen van bedrijfsverenigingen aan de de Nieuwe Algemene Bedrijfsvereniging voor Ziekengeldverzekering. Ook correspondentie en interne notities van Gak en CB hierover., 1956.; 108; 1 omslag
    - Correspondentie van het Gak met diversen betreffende de oprichting van verscheidene bedrijfspensioenfondsen. Ook interne correspondentie en notities., 1956 aug. - 1965 nov.; 109; 1 omslag
      Geordend per bedrijfspensioenfonds. Bevat ook de cao's van de drankindustrie (1960) en het particuliere kaaspakhuisbedrijf (1955)
    - Lidmaatschaps-overeenkomsten en beleggingsvoorschriften van bedrijfspensioenfondsen met het Gak (copieën)., 1957 apr. - 1958 mrt.; 110; 1 omslag
      Geordend per bedrijfspensioenfonds
    - Stukken betreffende de oprichting van een pensioenverzekering voor het winkelkantoorpersoneel van woninginrichtingsbedrijven., 1959 juli - 1965 mei; 111; 1 omslag
    - Stukken betreffende de oprichting van het "Mr. H.P.L.C. de Kruijff-fonds"., 1960 aug. - 1976 mei; 112; 1 omslag
      Bevat de originele oprichtingsakte
    - Stukken betreffende de oprichting van een pensioenfonds voor tandtechnici., 1963 apr. - 1967 okt.; 113; 1 omslag
      Bevat actuariële nota inzake het op te richten bedrijfs-pensioenfonds alsmede het reglement en de statuten van het pensioenfonds
    - Stukken betreffende de (oprichting van de) Gemeenschappelijke Medische Dienst., 1964 aug. - 1976 mei; 114; 1 omslag
      Bevat de statuten van de GMD en de administratie-overeenkomst tussen Gak en GMD
  - Leden en oprichters van Centraal Beheer en het Gak., I.4
    - De Centrale Werkgevers Risico-Bank., I.4a
      - Correspondentie van mr. H.P.L.C. de Kruijff met diversen betreffende diverse zaken de CWRB aangaande., 1900 dec. - 1904 mei; 115; 1 omslag
      - Stukken betreffende de CWRB (algemeen)., 1902 juli - 1902 okt.; 116; 1 omslag
      - Notulen van de algemene ledenvergaderingen van de CWRB, met vergaderstukken., 1902 okt. - 1971 juni; 117-120; 3 omslagen en 1 boek
        - 1902 okt. - 1914 juli, 117; 1 boek
        - 1914 dec. - 1927 juli, 118; 1 omslag
        - 1928 sept. - 1944 juli, 119; 1 omslag
          Bevat ook presentielijsten
        - 1947 juli - 1971 juni, 120; 1 omslag
      - Notulen van de vergaderingen van de Commissie van Toezicht op de CWRB met vergaderingen en vanaf 1932 met presentielijsten., 1902 dec. - 1963 juni; 121-124; 2 omslagen en 2 boeken
        - 1902 dec. - 1911 sept., 121; 1 boek
        - 1911 dec. - 1914 juni, 122; 1 boek
        - 1915 jan. - 1932 juli, 123; 1 omslag
        - 1933 mrt - 1963 juni, 124; 1 omslag
          Vanaf 1950 ook convocaties voor de vergaderingen
      - Stukken betreffende de onderlinge herverzekering van de CWRB ingevolge de ongevallenwet., 1903 - 1929 juni; 125-130; 6 omslagen
        - agenda's, presentielijsten en besluitenlijsten van de vergaderingen der deelnemende risicoverenigingen, 1907 okt. - 1952 juli, 125
        - correspondentie van CB en ZR met Muir Beddal en Co. Ltd. Incorporated Insurance Brokers en Interne correspondentie, 1937 okt. - 1945 juli, 126
        - correspondentie van RB met diversen, 1937 juni - 1953 juli, 127
        - herverzekeringscontracten. (met toelichtingen en wijzigingen), 1937 juni - 1953 juli, 128
        - herverzekeringsstaten, 1930-1945, 129
        - notulen van de vergaderingen van deelnemende ricicoverenigingen, 1906 juli - 1953 juli, 130
      - Akten van overeenkomst van risico-overdracht van werkgevers aan de CWRB., 1903 jan. - 1956 nov.; 131-133; 3 omslagen
        Originelen geordend per nummer van risicovereniging
        - 1 t/m 50., 131
        - 51 t/m 99., 132
        - 102 t/m 170., 133
      - Notulen van de vergaderingen van het college van commissarisen van de CWRB., 1907 okt. - 1971 mrt.; 134-137; 4 omslagen
        - 1907 okt. - 1915 juni, 134
        - 1915 okt. - 1932 juli, 135
        - 1933 mrt. - 1956 juli, 136
          Bevat ook convocaties en presentielijsten voor/van de vergaderingen
        - 1957 juni - 1971 mrt., 137
      - Rede uitgeproken door directeur van Schaik ter gelegenheid van de algemene ledenvergadering van de CWRB in 1956 (met aantekeningen)., 138; 1 stuk
      - Stukken betreffende het liquidatieoverschot van de CWRB., 1973 mei - 1974 mrt.; 139; 1 omslag
    - overige., I.4b
      - Stukken betreffende de Vereeniging van Nederlandsche Werkgevers (vanaf 1926: Verbond van Nederlandsche Werkgevers)., 1906 aug. - 1955 dec.; 140-149; 10 omslagen
        Bevat veel adressen aan de 1e en 2e kamer
        - 1906 aug. - 1922 juli, 140
        - 1922 okt. - 1924 okt., 141
        - 1924 okt. - 1926 juli, 142
        - 1926 apr. - 1929 nov., 143
        - 1929 nov. - 1932 dec., 144
        - 1933 jan. - 1934 apr., 145
        - 1934 juni - 1936 jan, 146
        - 1936 feb. - 1937 juni, 147
        - 1937 juli - 1938 dec., 148
        - 1939 jan. - 1955 dec., 149
      - Jaarverslagen van organisaties aangesloten bij ZR, met toelichtingen en bijlagen; (deels vertrouwelijk)., 1915-1967; 150-156; 7 omslagen
        - Gemengde Zeevaart-Onderlinge, 1915 t/m 1956, 150
        - Groote Vrachtvaart-onderlinge, 1915 t/m 1930/31, 151
        - Groote Vrachtvaart-Onderlinge, 1931/32 t/m 1956, 152
          Incompleet
        - Haring Visscherij-Onderlinge, 1915 t/m 1933/34, 153
        - Haring Visscherij-Onderlinge, 1934/35 - 1960, 154
        - Nationaal Zeemansfonds, 1940 t/m 1967, 155
        - Vischvaart-Onderlinge "IJmuiden", 1915 t/m 1945, 156
          Incompleet; Bevat tevens liquidatieverslag van de vereniging, d.d. 12-12-1947
      - Stukken betreffende ZR te weten een kredietregeling voor haringvissers, de keuring van schepelingen en het bureau hoofdinspecteur van de Scheepvaart-Inspectie., 1915 juli - 1938 sept.; 157; 1 omslag
        Geordend per onderwerp
      - Stukken betreffende de bedrijfsvereniging voor ziekengeld-verzekering "Ziekte-Risico"., 1916 nov. - 1933 nov.; 158; 1 pak
        Bevat de statuten en afschriften van de koninklijke goedkeuringen van de statuten (wijzigingen) (geordend) per bedrijfstak)
      - Stukken betreffende de vereniging Houtimport-Risico., 1918 juni - 1940. apr.; 159; 1 pak
        Bevat lidmaatschapovereenkomsten van hout (handels)-bedrijven met houtimport-risico
      - Stukken betreffende het Koninklijk Nederlandsch Landbouw-comité., 1921 - 1955 okt.; 160-161; 2 omslagen
        - 1921 - 1940 mrt., 160
          Bevat de Statuten en het huishoudelijk reglement (1921) en de jaarverslagen 1933 t/m 1938.
        - 1940 apr. - 1960 okt., 161
          Bevat de jaarverslagen van 1940 en 1954
      - Correspondentie van TO en CLO met de adviseurs van de Raad van Toezicht ingevolge de land- en tuinbouwongevallenwet-1922 Betreffende het toezicht op de organisaties. Bevat ook interne Correspondentie., 1924 mei - 1950 juli; 162; 1 omslag
        geordend per organisatie
      - Stukken betreffende de commissie tot onderzoek van de administratie der Centrale Landbouw-Onderlingen (deels vertrouwelijk)., 1928 apr. - 1929 mrt.; 163; 1 omslag
      - Rede (en stukken betreffende de rede) van dr. F.E. Posthuma voor de ledenvergadering van de Algemeene Roomsch Katholieke Werkgeversvereniging., 1932 mei; 164; 1 omslag
      - Correspondentie van jhr. mr. P.A. van Holthe tot Echten met mr. B.C. Slotenmaker betreffende diverse zaken., 165
        (soms vertrouwelijk) (ook interne notities van eerstgenoemde)
      - Stukken betreffende de Oorlogsrisico-bank (deels vertrouwelijk)., 1939 jan. - 1941 apr.; 166; 1 pak
        Bevat de statuten en reglementen
      - Correspondentie van CB en het Gak, namens Nieuw Molest-Risico, met het ministerie van Financiën betreffende zaken aangaande Nieuw Molest-Risico. Ook interne notities., 1940 nov. - 1954 dec.; 167; 1 omslag
      - Correspondentie van CB en Gak met afdelingen van werkgevers en werknemersorganisaties betreffende diverse zaken., 1946 feb. - 1961 dec.; 168-175; 8 omslagen
        Alfabetisch geordend per gemeente
        - A., 168
        - B t/m G., 169
        - G., 170
        - H t/m R., 171
        - Rotterdam., 172
        - Rotterdam (vervolg)., 173
        - Rotterdam., 174
          Betreft werkgevers- en werknemersorganisaties aangesloten bij de koopvaardijstichting 1946 gevestigd aan de Eendrachtsweg te Rotterdam
        - S t/Z., 175
      - Correspondentie van CB en het Gak met de Koopvaardiijstichting 1946 betreffende diverse zaken Bevat tevens interne correspondentie en notities., 1947 dec. - 1961 dec.; 176; 1 omslag
      - Stukken betreffende het beëindigen van de werkzaamheden van het Gak voor de bedrijfsvereniging voor de gezondheid, geestelijke en maatschappelijke belangen (BV 23)., 1951 dec - 1967 juni; 177-180; 4 omslagen en 1 pak
        - 1951.dec. - 1960 apr., 177; pak
        - 1960 juni - 1966 juni, 178
        - 1966 juni - 1967 juni, 179
        - stukken van het centraal directie-secretariaat, 1963 - 1966 jan., 180
      - Correspondentie van het Gak namens de Nieuwe Algemene Bedrijfsvereniging met andere bedrijfsverenigingen betreffende diverse zaken Ook interne correspondentie en notities., 1953 feb. - 1956 apr.; 181; 1 omslag
      - Stukken betreffende de overgang van het vermogen van de bedrijfsverenigingen ingevolge de ziekte- en kinderbijslagwet naar de bedrijfsverenigingen ingevolge de organisatiewet., 1953 juli - 1955 juni; 182; 1 omslag
      - Stukken betreffende het Centraal Sociaal Werkgeversverbond., 1957 feb. - 1962 juli; 183-184; 2 omslagen
        - 1957 feb. - 1962 juli., 183
        - 1960 dec. - 1962 juli., 184
          Bevat ook Correspondentie van het Gak met het Sociaal Comité voor de Suikerverwerkende industrie
      - Correspondentie van Gak namens CLTO met diversen betreffende diverse zaken., 1957 sept. - 1964 okt.; 185; 1 omslag
      - Correspondentie van Koopvaardijstichting '46 met organisaties van werkgevers in de kust- en zeevaart betreffende diverse zaken., 1959 jan. - 1961 apr.; 186; 1 omslag
      - Uitgaande brieven van het Gak aan CB en Pensioen-Risico betreffende diverse zake zaken., 1960 juli - 1967 dec.; 187; 1 omslag
      - Correspondentie van het Gak met werkgevers- en werknemersorganisaties betreffende diverse zaken., 1975 jan. - 1986 sept.; 188-191; 4 omslagen
        Alfabetisch geordend per organisatie
        - A - C., 188
        - D - M., 189
        - N - P., 190
        - Q - Z., 191
      - Uitgaande brieven van Gak aan de Stichting Sociaal Fonds voor de Houthandel betreffende vakbondsbijdragen (doorgeslagen)., 1977 okt. - 1979 okt.; 192; 3 stukken
  - Verhouding tot de Rijksverzekeringsbank/Sociale Verzekeringsbank, agrarische en andere organisaties., I.5
    - De Rijksverzekeringsbank/Sociale Verzekeringsbank., I.5a